zh-CN: 防尘口罩类型: 杯子; 平折; 其他
tr: Toz maskesi türü: Kap; Düz katlama; Diğer
it: Tipo di maschera antipolvere: Coppa; A piega piatta; Altro
ro-RO: Tip mască praf: Cupă; Plată pliabilă; Altele
vi: Loại mặt nạ chống bụi: Cốc; Gấp phẳng; Khác
fr: Type de masque anti-poussière: Tasse; Pli à plat; Autre
ja: 防塵マスクの種類: カップ; フラットフォールド; その他
pt-PT: Tipo de máscara antipó: Recipiente; Dobra plana; Outro
nb: Støvmasketype: Kopp; Flat brett; Annet
fi: Pölymaskityyppi: Kuppi; Taitettava; Muu
cs: Typ protiprachové masky: Šálek; Plochá; Jiné
el: Τύπος μάσκας σκόνης: Κύπελλο; Επίπεδης πτύχωσης; Άλλο
pl: Typ maski przeciwpyłowej: Kubek; Składanie na płasko; Inne
en: Dust mask type: Cup; Flat fold; Other
hr-HR: Vrsta maske protiv prašine: Kruta zaštitna maska za prašinu; Preklopljena maska za prašinu; Ostalo
ru: Тип противопылевой маски: Чашка; Плоский сгиб; Другой
th: ประเภทหน้ากากกันฝุ่น: หน้ากากทรง Cup; หน้ากากแบบพับ; อื่นๆ
nl: Type stofmasker: Kom; Platte vouw; Andere
hu: Pormaszk típusa: Tartály; Laposra hajtható; Egyéb
pt-BR: Tipo de máscara contra poeira: Copo; Dobra plana; Outro
ko: 방진 마스크 종류: 컵; 플랫 폴드; 기타
lt-LT: Respiratoriaus tipas: Puodelio tipo; Plokščiai sulankstoma; Kita
sk-SK: Typ protiprachovej masky: Pohár; Plochý záhyb; Iné
sl-SI: Vrsta protiprašne maske: Respirator; Zložljiva; Drugo
es: Tipo de máscara antipolvo: Taza; Pliegue plano; Otros
da: Støvmasketype: Kop; Flad fold; Andet
bg-BG: Тип противопрахова маска: Чаша; Плоска сгъваема; Други
sv: Typ av dammask: Kopp; Platt veck; Övrigt
zh-TW: 防塵口罩類型: 杯型; 平折; 其他
de: Staubmaskentyp: Cup; Flach faltbar; Sonstiges